臺灣士林地方法院民事裁定           100年度司財管字第43號
聲  請  人  周裘照
聲請人聲請指定被繼承人周梵夢之遺產管理人事件，本院裁定如
下：
    主      文
指定財政部國有財產局臺灣北區辦事處為被繼承人周梵夢（男，
民國○○年○ 月○ 日生，身分證統一編號：Ｚ000000000號，生前籍
設臺北市士林區○○○路8 巷23號6 樓之9 ，民國99年9 月14日
死亡）之遺產管理人。
准對被繼承人周梵夢之大陸地區以外之繼承人為承認繼承之公示
催告。
被繼承人周梵夢之大陸地區以外之繼承人，應自前項公示催告最
後登載新聞紙之日起1 年2 月內承認繼承。上述期限屆滿，無大
陸地區以外之繼承人承認繼承時，被繼承人周梵夢之遺產，於清
償債權、交付遺贈物，並依法移交遺產於大陸地區之繼承人後，
如有賸餘即歸屬國庫。
程序費用由被繼承人周梵夢之遺產負擔。
    理      由
一、按大陸地區人民繼承臺灣地區人民之遺產，應於繼承開始起
    三年內以書面向被繼承人住所地之法院為繼承之表示；又前
    條第一項之遺產事件，其繼承人全部為大陸地區人民者，除
    應適用第六十八條之情形者外，由繼承人、利害關係人或檢
    察官聲請法院指定財政部國有財產局為遺產管理人。臺灣地
    區與大陸地區人民關係條例第66條、第67條之1 分別定有明
    文。次按繼承開始時，繼承人有無不明，而無親屬會議或親
    屬會議未於一個月內選定遺產管理人者，利害關係人得聲請
    法院選任遺產管理人，並由法院依公示催告程序，定六個月
    以上之期限，公告繼承人，命其於期限內承認繼承。民法第
    1177條、第1178條第1 項、第2 項規定甚明。
二、聲請意旨略以：被繼承人周梵夢（男，民國○○年○ 月○ 日生
    ，身分證統一編號：Ｚ000000000號，生前籍設臺北市士林區
    ○○○路8 巷23號6 樓之9 ，民國99年9 月14日死亡）無配
    偶、子女，父、母均已過世，並無臺灣地區之繼承人，聲請
    人為被繼承人之弟，乃大陸地區繼承人，業已聲明表示繼承
    ，經鈞院以99年度司聲繼字第20號准予備查在案。因本件繼
    承人全為大陸地區人民，依臺灣地區與大陸地區人民關係條
    例第67條之1 第1 項之規定，應由繼承人、利害關係人或檢
    察官聲請法院指定財政部國有財產局為遺產管理人，為此依
    法聲請鈞院指定財政部國有財產局為被繼承人之遺產管理人
    等語。
三、經查，聲請人主張之上開事實，業據提出大陸地區浙江省盤
    安縣公證處之親屬關係公證書、通行證等影本為證，並經本
    院調閱本院99年度司聲繼字第20號案卷查明無訛，聲請人之
    主張堪信為真實。被繼承人在臺既無子女，父、母均已過世
    ，其兄弟姊妹均為大陸地區人民，是聲請人周裘照自得為本
    件之聲請。茲依臺灣地區與大陸地區人民關係條例第67條之
    1 規定，指定財政部國有財產局臺灣北區辦事處為被繼承人
    之遺產管理人，並依法對於被繼承人之大陸地區以外之繼承
    人為承認繼承之公示催告，爰裁定如主文所示。
四、依非訟事件法第157條規定裁定如主文。
五、如不服本裁定，應於裁定送達後10日內，以書狀向本院提出
    抗告狀，並繳納抗告費新臺幣1,000 元。
中    華    民    國   100    年    8     月    29    日
                  家事庭司法事務官